【裁判字號】    95,訴,458
【裁判日期】    950630
【裁判案由】    侵權行為損害賠償
【裁判全文】
臺灣臺南地方法院民事判決               95年度訴字第458號
原      告  甲○○
訴訟代理人  謝清福律師
被      告  丙○○
            乙○○
上列被告因詐欺案件，原告提起刑事附帶民事訴訟，請求侵權行
為損害賠償， 由本院刑事庭裁定（92年度附民字第238號）移送
前來，經本院於民國95年6月28日言詞辯論終結，判決如下：
    主      文
被告應連帶給付原告新臺幣壹佰捌拾肆萬元，及被告丙○○自民
國九十五年四月二十五日起至清償日止，按週年利率百分之五計
算之利息、被告乙○○自民國九十五年六月十五日起至清償日止
，按週年利率百分之五計算之利息。
原告其餘之訴駁回。
訴訟費用由被告連帶負擔百分之八十二，餘由原告負擔。
本判決第一項於原告以新臺幣陸拾壹萬元為被告供擔保後，得假
執行。
原告其餘假執行之聲請駁回。
    事實及理由
壹、程序部分：
    本件被告丙○○、乙○○經合法通知，未於言詞辯論期日到
    場，核無民事訴訟法第386條所列各款情形， 爰依原告之聲
    請，由其一造辯論而為判決。
貳、實體部分：
一、本件原告起訴主張：
（一）被告丙○○為設於臺南市○○路 116巷9弄2號「大自然禪
      學會」佛經渡邦院（下稱渡邦院）會長，自稱能以「轉法
      輪」方式，為人處理災厄等事務。緣原告於86年間，因丈
      夫身體不適，經人介紹後，至被告丙○○開設上開渡邦院
      求助。被告丙○○乃稱，其已為原告丈夫「轉法輪」，適
      原告丈夫身體有所好轉，原告遂認被告丙○○所稱「轉法
      輪」確有其事，乃拜被告丙○○為師。被告丙○○獲得原
      告信任後，乃與被告乙○○基於共同犯意聯絡，而於下列
      時間，對原告詐取財物：
  １、第1次詐騙原告新臺幣（下同）400,000元部分：
      嗣於89年間，被告丙○○因見原告經濟能力不錯，竟與被
      告乙○○，共同基於意圖為自己不法之所有概括犯意聯絡
      ，由被告丙○○於89年10月間起，向原告佯稱，其於中國
      大陸地區期貨事業，利潤甚佳，每月利潤達投資額百分之
      20，當可投資該事業云云。原告因認被告丙○○為其師父
      ，當不致於欺騙，且被告丙○○所述期貨事業利潤甚豐，
      不疑有詐，遂陷於錯誤而依被告丙○○指示，於89年10月
      30日， 匯款400,000元至不知情訴外人陳中光（按係被告
      丙○○兒子）所有，供被告丙○○、乙○○共同使用局號
      ：0000000號、帳號：0000000號郵局帳戶。被告丙○○、
      乙○○為使原告原告相信上述投資屬實，且利潤甚高，乃
      推由被告乙○○委請不知情之訴外人張永泰（按係被告乙
      ○○兒子）於89年12月4日， 匯款80,000元至原告所提供
      ，用以供被告丙○○匯入利潤之花旗銀行帳戶（帳號：00
      00000000號）。 原告在89年12月6日，查得上開匯款入帳
      後，誤信被告丙○○所告知投資事業，確有其事，而深信
      不疑，並於同日以電話，告知被告丙○○業已收到其等所
      匯款項。
  ２、第2次詐騙原告400,000元部分：
      被告丙○○與乙○○，遂承前揭概括犯意，由被告丙○○
      於電話中向原告提議， 再投資400,000元，原告因信任被
      告丙○○，且有前揭80,000元利潤入帳，遂再次陷於錯誤
      ，而於89年12月6日， 自建華銀行敦北分行（原華信銀行
      ）匯款400,000元至訴外人陳中光上開帳戶。 被告丙○○
      、乙○○見狀，乃由被告乙○○委由其不知情兒子即訴外
      人張永泰，於90年1月9日，匯款50,000元及由被告乙○○
      親自於90年1月11日匯款110,000元，佯為投資利潤160,00
      0元，匯至原告花旗銀行上揭帳戶， 使原告對被告丙○○
      及該投資案，深信不疑。
  ３、第3次詐騙原告1,000,000元部分：
      被告丙○○、乙○○，復承上揭概括犯意，由被告丙○○
      再次遊說原告增加投資，使其陷於錯誤， 而於90年1月17
      日、18日，分別自花旗銀行轉帳500,000元2次，共1,000,
      000元，至訴外人陳中光上揭帳戶， 再由被告乙○○依被
      告丙○○指示，於90年2月5日， 匯款160,000元，至原告
      上開花旗銀行帳戶。被告丙○○並於90年2月4日，電知原
      告利潤將匯款至其帳戶，並稱其常出國或閉關，有關前開
      投資事宜，可找其渡邦院會計「黃小姐」即被告乙○○代
      為處理。被告乙○○遂以「黃小姐」名義，於90年2月5日
      ，以電話聯絡原告， 確認前揭160,000元款項，是否入帳
      等事宜。 嗣於90年3月間，因被告丙○○所承諾利潤，一
      直未能匯入原告帳戶，原告遂多次向被告乙○○詢問，被
      告乙○○諉以因美國總統就職延期等事故，誑稱其等承諾
      利潤，將於90年4月始能領到云云。
  ４、第4次詐騙原告400,000元部分：
      被告乙○○復與丙○○，共同承前不法所有之概括犯意，
      向原告佯以中國大陸方面，要求被告丙○○再投資5,000,
      000元，但因周轉有限， 且被告丙○○人在山上閉關為由
      ，請求原告幫忙，使原告誤信為真，再陷於錯誤，又於90
      年3月14日、90年3月23日，分別自建華銀行、花旗銀行匯
      款及轉帳各250,000元及150,000元，至訴外人陳中光上開
      帳戶。
  ５、第5次詐騙原告40,000元部分：
      嗣於90年8月間，被告丙○○與乙○○， 復承前開不法所
      有概括犯意，由被告乙○○向原告佯稱，利潤即將撥下，
      但需繳納稅金，其中40,000稅金部分，係其投資應分擔部
      分，應由其負擔，原告再度陷於錯誤， 而於90年8月22日
      ，又匯款40,000元至訴外人陳中光上開帳戶。
（二）嗣因原告遲遲未收到投資利潤，乃打電話向被告乙○○、
      丙○○詢問，惟彼等一再編派理由安撫原告，且互相推諉
      責任，更對所投資事業，說辭不一，至此原告始知受騙，
      共計詐騙原告達2,240,000元。本件被告丙○○、乙○○2
      人共同不法加害原告所為之上揭詐欺犯行，業經臺灣高等
      法院臺南分院於 95年4月20日以95年度上易字第65號刑事
      判決各判處被告丙○○、乙○○有期徒刑3年確定， 被告
      丙○○、乙○○2人之共同侵權行為，已甚明確， 則原告
      自得請求被告丙○○、 乙○○2人連帶賠償其因此所受之
      財物損害2,240,000元， 爰依侵權行為之法律關係提起本
      件訴訟。 並聲明：被告應連帶給付原告2,240,000元，及
      自起訴狀繕本送達被告翌日起至清償日止，均按週年利率
      百分之5計算之利息；並願供擔保，請准宣告假執行。
二、被告丙○○、乙○○未於言詞辯論期日到場陳述，亦未提出
    書狀作何聲明或陳述。
三、經查，原告主張之上揭事實，經本院依職權調取臺灣高等法
    院臺南分院95年度上易字第65號（含本院92年度易字第1325
    號刑事卷、臺灣臺南地方法院檢察署91年度偵字第9575號偵
    查卷、91年度發查字第2116號發查卷）刑事案卷結果，可知
    原告曾於89年10月30日、89年12月6日、90年1月17日、90年
    1月18日、90年3月14日、90年3月23日、90年8月22日，以匯
    款之方式各匯款400,000元、400,000元、500,000元、500,0
    00、250,000元、150,000元、40,000元， 共計2,240,000元
    入訴外人陳中光即被告丙○○之子所有郵局帳號（局號：00
    00000號、帳號：0000000號）內，另被告乙○○曾親自或請
    其子張永泰以其名義，於89年12月4日、90年1月9日、90年1
    月11日、90年2月5日，以匯款之方式各匯款80,000元、50,0
    00元、110,000元、160,000元， 共計400,000元入原告花旗
    銀行台北分行帳戶（帳號：0000000000號）內，而上開訴外
    人陳中光所有之郵局帳戶，於89年間至90年間，由訴外人陳
    中光交由被告丙○○使用等情，已據原告提出自動櫃員機交
    易明細單18紙、花旗綜合月結單2紙、匯款委託書1紙及郵政
    國內匯款執據1紙為證， 並有臺南郵局91年11月29日支九一
    字第 506001668號函檢送之上開訴外人陳中光郵局帳戶客戶
    歷史交易清單1份、 美商花旗銀行股份有限公司台北分行92
    年1月13日 （九十二）消管字第0097號函檢送之原告上揭花
    旗銀行帳戶匯入匯款歷史明細查詢1份、 臺灣土地銀行中山
    分行92年8月12日山存字第0920002756號函檢送之匯款單1紙
    、世華聯合商業銀行苓雅分行 92年9月19日（九十二）世苓
    雅字第272號函檢送之匯出匯款用紙1紙及中華郵政股份有限
    公司高雄郵局92年9月22日高營9250001-505號函檢送之郵政
    跨行匯款申請書1紙附卷可稽，復為被告丙○○、乙○○2人
    所不爭執，堪信上情為真實。
四、被告丙○○於上開刑事案件審理時雖坦承原告為其弟子，並
    曾介紹被告乙○○與原告認識，且曾提供其子陳中光上開郵
    局帳戶供原告匯款等情；另被告乙○○於上開刑事案件審理
    時亦坦承並無至中國大陸投資期貨事宜，及曾與原告以電話
    聯絡投資事宜，並曾花用原告匯入前開陳中光帳戶款項等情
    ， 然被告丙○○、乙○○2人均否認有上揭詐欺取財犯行。
    被告丙○○辯稱：伊僅係介紹被告乙○○與原告認識，投資
    事宜，均由被告乙○○與原告聯絡，伊並不知情云云。被告
    乙○○則辯稱：伊與被告丙○○原有意共同投資事業，但因
    種種變故，而未能談成，並非有意詐騙原告云云。惟查：
（一）原告於86年間，因丈夫身體不適，乃至被告丙○○開設之
      渡邦院求助，被告丙○○自稱，能以轉法輪方式，協助原
      告丈夫，適原告丈夫身體，有所好轉，原告遂拜被告丙○
      ○為師，並與被告丙○○常有聯絡等情，業據原告於上開
      刑事案件審理時，以證人身分結證在案，核與被告丙○○
      於上開刑事案件審理時供述原告為其弟子一節相符，該部
      分事實，應堪認定。又原告因欲投資被告丙○○所佯稱，
      在中國大陸期貨事業，而以匯款方式，於89年10月30日、
      89年12月6日、90年1月17日、90年1月18日、90年3月14日
      、90年3月23日、90年8月22日，各匯款400,000元、400,0
      00元、500,000元、500,0 00、250,000元、150,000元、4
      0,000元，共計2,240,000元入訴外人陳中光上開郵局帳戶
      ；又被告乙○○曾親自或請其子張永泰以其名義，於89年
      12月4日、90年1月9日、90年1月11日、90年2月5日，以匯
      款之方式各匯款80,000元、50,000元、110,000元、160,0
      00元，共計400,000元入原告上揭花旗銀行帳戶， 已詳如
      前述。另被告丙○○與乙○○，於中國大陸地區，並無期
      貨或其他投資事業，亦據被告丙○○、乙○○於上開刑事
      案件偵查及審理時分別供明，互核一致，是被告丙○○、
      乙○○該部分供述，核與事實相符，亦堪採信。
（二）1.原告係因被告丙○○、乙○○告知彼等於中國大陸地區
      ，有一期貨投資事業，獲利甚豐，甚至每月獲利可達投資
      額百分之20，因而欲參與投資，而匯款與被告丙○○、乙
      ○○等情，業據原告於上開刑事案件審理時以證人身分結
      證在卷，並有前開匯款單等在卷可稽，原告該部分證述，
      即非無據。2.又被告乙○○於93年3月9日偵查中供稱：原
      告匯入款項，係遭其與丙○○挪用賭六合彩，因運氣不好
      賠錢，故無法歸還原告云云（詳本院92年度易字第1325號
      卷(二)第95頁、第96頁）。復於上開刑事案件審理時原審準
      備程序改稱：本欲與丙○○從事在中國大陸進口水果事業
      ，然未談成，原告所匯款項，均已花費殆盡云云（詳本院
      92 年度易字第1325號卷(二)第61頁）。 是被告乙○○就其
      與被告丙○○欲投資之事業，其內容為何，先後供述不一
      ，且差異甚大，又除其供述外，並無其他證據足證明，其
      欲投資事業之辯詞屬實。故被告乙○○辯稱：確有投資事
      業事實，僅係事後未能談妥云云，實難採信。況縱認被告
      乙○○與丙○○，確曾起意投資事業，然彼等未先行談妥
      投資事業計畫，於投資計畫獲利來源、規模等事項，無從
      確知情形下，竟即向原告表示，可獲得每月百分之20利潤
      云云，顯係以不可能之獲利，誘使原告陷於錯誤，而為匯
      款，渠等此部分所為，自屬詐術。被告乙○○於上開刑事
      案件審理中辯稱：並無詐騙原告意思云云，為卸責之詞，
      當無可採。 3.被告乙○○、丙○○2人，向原告佯稱，投
      資有所獲利，而匯80,000元與原告，使原告誤信，確有相
      關投資事業，而續行匯款400,000元，並於原告匯款400,0
      00元續行投資後，再行匯款160,000元與原告， 使原告又
      陷於錯誤，而再次匯款1,000,000元與被告， 待原告再次
      匯款投資後，被告乙○○、丙○○2人，復匯款160,000元
      與原告，使其信以為真， 原告乃陸續再匯款400,000元及
      40,000元與被告等情，業據原告於上開刑事案件審理時以
      證人身分結證屬實，並有匯款單在卷可參，是原告此部分
      證述，堪信為真。被告乙○○雖辯稱：因被告丙○○業已
      承諾原告，將給付百分之20利潤，故其向其兒子張永泰借
      款，籌措款項400,000元， 並匯與原告原告，非詐騙原告
      云云。然被告乙○○、丙○○，並未將原告所匯款項，用
      以投資事業而獲利，已如前述。故被告乙○○、丙○○，
      本無能力，以原告所投資款項，衍生每月百分之20利潤，
      以支付原告。 又倘若被告乙○○、丙○○2人，並無意詐
      騙原告，儘可將原告所交付投資款項歸還，或告知原告投
      資不成情事，然彼等無視此等事實，卻不斷以利潤為名，
      匯款與原告，致使原告信以為真，不斷匯出遠多於彼等交
      付利潤之款項，使原告損失愈行擴大，足見被告乙○○、
      丙○○陸續匯款給原告舉動，本屬彼等詐騙原告，使其續
      行匯款之手段，被告乙○○辯稱，並無行使詐術詐騙原告
      云云，與事實不符，當無可採。4.綜上各情，被告乙○○
      與丙○○（被告丙○○與乙○○間，有詐欺取財犯意聯絡
      ，詳如後述），以欲投資中國大陸地區期貨事業為名，佯
      稱可獲得每月百分之20利潤，誘使原告陷於錯誤，交付款
      項投資，並於未投資情形下，陸續以撥交利潤方式，詐使
      原告續行匯款，前後共交付2,240,000元， 且被告乙○○
      與丙○○取得原告匯款後，隨即花用一空。是就被告乙○
      ○與丙○○前後行徑參照以觀，堪認被告乙○○、丙○○
      ，確存有為自己不法所有意圖，並有行使詐術詐騙原告之
      行為。
（三）1.又原告於上開刑事案件審理時以證人身分結稱：被告丙
      ○○於89年10月底，向其表示，在大陸有一期貨事業，獲
      利甚高，投資400,000元，每月有80,000元利潤， 其遂陸
      續匯款給被告丙○○所指定陳中光郵局帳戶，作為投資；
      並供稱其於90年1月9日及90年1月11日，收到被告所匯160
      ,000 元利潤後，曾與被告丙○○聯絡， 被告丙○○即告
      知該投資利潤甚高，可續行投資， 其遂於90年1月17、18
      日，又各匯款500,000元給被告，合計1,000,000元，且其
      每次收到利潤，均會告知被告丙○○等語（詳本院92年度
      易字第1325號卷(四)第12頁至第14頁、第17頁）。又被告丙
      ○○曾告知原告稱：其常至中國大陸地區，辦理相關事宜
      ，人不在國內，故授權其渡邦院會計黃小姐（即乙○○）
      處理臺灣投資事業等情，業據原告結證明確，核與被告乙
      ○○於上開刑事案件審理原審時以證人身分結稱：被告丙
      ○○於電話中，係以黃小姐名稱，介紹其給原告認識，並
      向原告告知，其係被告丙○○會計等語相符（詳本院92年
      度易字第1325號卷(四)第26頁）。參以被告丙○○於偵查中
      自承：被告乙○○曾告知，與原告聯絡時，均自稱為伊會
      計等語（詳臺灣臺南地方法院檢察署90年度發查字第2116
      號發查卷第108頁）。 據此，堪認被告丙○○，確以「黃
      小姐」名義，介紹被告乙○○與原告認識，並曾告知原告
      ，有關被告乙○○為其會計等情事。又係由被告丙○○提
      供其子陳中光上揭郵局帳戶，供原告投資匯款乙節，業據
      被告丙○○於上開刑事案件偵審中所自承，核與原告於上
      開刑事案件原審審理時以證人身分證述相符，並有前述原
      告匯款單在卷足憑，該部分事實，亦堪認定。綜上所述，
      依前述被告丙○○告知原告然實際上並不存在之期貨投資
      事業，並提供其子陳中光郵局帳戶，以供原告匯入投資款
      項，另以「黃小姐」名義，介紹被告乙○○予原告，且諉
      稱被告乙○○為其會計，使原告信以為真，並於上開刑事
      案件原審94年12月7日審理時供承： 伊曾自原告匯入上開
      訴外人陳中光郵局帳戶內之400,000元款項中， 填寫提領
      單提領100,000元與被告乙○○等語 （詳本院92年度易字
      第1325號卷(四)第68頁、第69頁），而與被告乙○○續為聯
      絡投資相關事宜等諸多行徑，相互參照，足認被告丙○○
      確與乙○○，以上揭方法共同詐騙原告。2.至被告丙○○
      雖辯稱：其未曾向原告提及大陸地區期貨投資計畫，其係
      向原告介紹被告乙○○，而相關投資計畫均係被告乙○○
      自行與原告聯絡，其不知悉；其雖將其子陳中光帳戶存摺
      、提款卡，均交給被告乙○○使用，但未過問原告如何匯
      款，亦未曾使用該帳戶款項； 被告乙○○於89年12月4日
      匯給原告80,000元利潤，係被告乙○○委請其子張永泰所
      匯，若非被告乙○○自行詐騙原告，當無由其子張永泰匯
      款給原告之理云云。然查，向原告招攬投資大陸地區期貨
      事業者，確係被告丙○○而非乙○○乙情，業據原告於上
      開刑事案件審理時以證人身分結證屬實，已如前述。參以
      原告與被告丙○○為師徒關係，而原告與被告乙○○之前
      ，均僅以電話聯繫，未曾謀面，直至94年10月21日上開刑
      事案件於原審審理時，原告與被告乙○○始初次見面等情
      ，已據原告、被告乙○○、丙○○於上開刑事案件審理時
      供述明確。衡諸常情，若非被告丙○○向原告招攬前開投
      資計畫，原告當無信任從未謀面之被告乙○○，而連續交
      付款項高達2,240,000元之理！ 參以被告丙○○於偵審中
      分別供稱：被告乙○○叫原告匯款，原告打電話向其詢問
      ，其告知原告可以匯款，又原告向其表示，不信任乙○○
      ，僅信任其等語（詳臺灣臺南地方法院檢察署91年度偵字
      第9575號偵查卷第79頁；本院92年度易字第1325號卷(四)第
      78頁），更可以證明，原告係因丙○○招攬，始為本件投
      資。是本件係由被告丙○○告知原告，其欲於中國大陸地
      區投資期貨事業，而向原告招攬投資甚明。另被告丙○○
      於偵查中亦供稱：伊曾告知原告，常在山上修行，有事請
      她與黃小姐聯絡等語（詳臺灣臺南地方法院檢察署90年度
      發查字第2116號發查卷第108頁背面）。 又被告丙○○於
      偵查中亦供稱：原告匯款投資時，曾向其告知等語（詳臺
      灣臺南地方法院檢察署91年度偵字第9575號偵查卷79頁背
      面）。由此可知，被告丙○○於介紹前開大陸地區，期貨
      投資予原告時，係以自身名義接受原告投資，否則，如係
      被告乙○○告知原告有關大陸地區期貨投資事業，被告丙
      ○○並未涉入其中，衡情原告當無續與被告丙○○聯絡必
      要，被告丙○○亦無告知原告需要聯絡時，與被告乙○○
      聯絡之理！綜此，被告丙○○於偵審中辯稱：其未曾向原
      告招攬投資大陸期貨事業，而僅係介紹被告乙○○與原告
      認識，並由被告乙○○自行介紹原告有關大陸地區期貨投
      資事業，其未參與云云，顯與事實不符，尚無可採。另被
      告丙○○於上開刑事案件原審審理時亦供稱：伊曾告知原
      告，錢匯入陳中光帳戶沒有關係，因伊可掌管等語（詳本
      院92年度易字第1325號卷(四)第78頁）。參以被告乙○○於
      上揭原審以證人身分結稱：上揭帳戶款項，均係由伊與被
      告丙○○共同使用等語（詳本院92年度易字第1325號卷(四)
      第29頁）。足見被告丙○○，就原告匯入前開帳戶款項，
      確有使用權限。被告丙○○辯稱：上揭帳戶存摺、提款卡
      等物，交與被告乙○○後，即由被告乙○○使用，其未曾
      過問云云，即與事實不符，當無可採。另被告丙○○、乙
      ○○係以匯入利潤與原告之方式，詐騙原告，已如前述。
      至由被告乙○○或委請其子張永泰匯款，此僅係被告丙○
      ○、乙○○詐騙原告時手段選擇而已，並不影響被告丙○
      ○與乙○○2人，具有共同犯意聯絡認定。 被告丙○○據
      此辯稱，本件係被告乙○○自行詐騙原告云云，尚無可採
      。綜上，被告丙○○辯稱：其未與被告乙○○共同以詐術
      詐騙原告，其與被告乙○○並無犯意聯絡云云，顯非可採
      。
（四）綜上所述，被告丙○○、乙○○2人， 共同連續詐欺取財
      犯行，事證明確，足堪認定。
五、按因故意或過失，不法侵害他人之權利者，負損害賠償責任
    。故意以背於善良風俗之方法，加損害於他人者亦同；數人
    共同不法侵害他人之權利者，連帶負損害賠償責任，民法第
    184條第1項、第185條第1項前段、第213條第1項分別定有明
    文。 查本件係因被告丙○○、乙○○2人共同為上開詐欺行
    為，致原告陷於錯誤而交付渠2人財物共計2,240,000元，被
    告丙○○、 乙○○2人顯係故意以背於善良風俗之方法，加
    損害於原告， 應足認被告丙○○、乙○○2人所為成立共同
    侵權行為， 惟被告方面亦曾匯款共計400,000元至原告上揭
    花旗銀行帳戶內，已詳如前述，是原告所受之損害額經扣除
    該400,000元匯款後應僅為1,840,000元，依上開說明，被告
    丙○○、乙○○2人即應對原告連帶負1,840,000元之損害賠
    償責任。
六、末按給付有確定期限者，債務人自期限屆滿時起，負遲延責
    任。給付無確定期限者，債務人於債權人得請求給付時，經
    其催告而未為給付，自受催告時起，負遲延責任。其經債權
    人起訴而送達訴狀，或依督促程序送達支付命令，或為其他
    相類之行為者，與催告有同一之效力，民法第299條第1項、
    第2項定有明文。 又遲延之債務，以支付金錢為標的者，債
    權人得請求依法定利率計算之遲延利息。但約定利率較高者
    ，仍從其約定利率；而應付利息之債務，其利率未約定，亦
    無法律可據者， 週年利率為百分之5，亦為同法第233第1項
    及第203條所明定。本件原告請求被告丙○○、乙○○2人連
    帶給付損害賠償，既無給付期限，依前開規定，本件既經原
    告起訴而送達訴狀，與催告有同一效力，被告丙○○、乙○
    ○2人於受催告之翌日起負遲延責任， 且依民法第273條第1
    項、第279條規定， 債權人得對連帶債務人中之一人或數人
    或全體，同時或先後請求，其利益或不利益對他債務人不生
    效力，故在未確定期限之給付，債權人以起訴狀繕本催告各
    連帶債務人給付時，關係遲延利息之起算日，應分別依各連
    帶債務人受收起訴狀繕本之翌日起算 （司法院72年2月22日
    （72）廳民1字第 0119號研究意見及臺灣高等法院暨所屬法
    院71年度法律座談會民事類第3號討論意見參照）， 是原告
    自得請求被告丙○○部分， 自起訴狀繕本送達翌日即95年4
    月25日起；被告乙○○部分，自起訴狀繕本送達翌日即95年
    6月15日起，各按週年利率百分之5加計法定遲延利息。
七、綜上所述，原告依共同侵權行為之法律關係，請求被告丙○
    ○、乙○○2人應連帶給付1,840,000元，及各自起訴狀繕本
    送達翌日起即被告丙○○自95年4月25日起： 被告乙○○自
    95年6月15日起，均至清償日止，各按週年利率百分之5加計
    法定遲延利息，為有理由，應予准許；逾此部分之請求，即
    屬無據，應予駁回。
八、原告陳明願供擔保，聲請宣告假執行，經核原告勝訴部分，
    合於法律規定，爰酌定相當之擔保金額宣告之；原告其餘假
    執行之聲請，因訴之駁回而失所依據，不予准許。
九、據上論結，本件原告之訴，為一部有理由、一部無理由，依
    民事訴訟法385條第1項前段、第79條、第85條第2項、第390
    條第2項，判決如主文。
中    華    民    國    95    年     6    月    30    日
                  民事第四庭    法  官  陳金虎
以上為正本係照原本作成。
如對本判決上訴，須於判決送達後20日內向本院提出上訴狀（須
附繕本）。
中    華    民    國    95    年    7     月    3     日
                                書記官  謝文心


司法院資訊處製作；財團法人民間司法改革基金會備份。
